臺灣臺北地方法院民事裁定  
111年度聲再字第4166號至第4184號
                           111年度救字第4637號至第4655號
再審聲請人  姜廣利  
上列再審聲請人因與再審相對人中華電信股份有限公司個人家庭
分公司間如附表「原確定裁定案號」欄位所示之聲請再審以及聲
請訴訟救助事件，對各該確定裁定聲請再審及訴訟救助，本院裁
定如下：
    主      文
再審及訴訟救助之聲請均駁回。
再審聲請費用由再審聲請人負擔。
    理      由
一、按對於確定裁定聲請再審，應表明再審理由，此為必須具備
    之程式，民事訴訟法第501條第1項第4款、第507條定有明文
    。表明再審理由，必須指明原確定裁定有如何合於法定再審
    事由之具體情事，始為相當；倘僅泛言有何條款之再審事由
    ，而無具體情事者，難謂已合法表明再審理由。如未表明再
    審理由，其再審聲請即屬不合法，法院無庸命其補正，逕以
    裁定駁回之（最高法院109年度台簡聲字第14號裁定意旨參
    照）。又當事人對於民事小額程序之第二審確定裁定聲請再
    審，係基於惡意、不當目的或有重大過失，且事實上或法律
    上之主張欠缺合理依據者，亦應駁回之，此觀民事訴訟法第
    249條第1項第8款、第436條之32第1項、第463條、第505條
    、第507條規定亦明。
二、經查：
（一）再審聲請人對於如附表「原確定裁定案號」欄位所示之事
      件聲請再審，然核其民事聲請再審狀內容，均僅泛言：伊
      係請求精神補償費新臺幣8,000,000元，爰依民事訴訟法
      第507條準用同法第496條第1項第1款規定聲請再審云云，
      並未表明原確定裁定有何合於民事訴訟法第496條第1項第
      1款所定再審理由之具體情事。
（二）再審聲請人前經本院臺北簡易庭以107年度北小字第4315
      號判決命應給付再審相對人電信費5,826元及利息，並經
      本院以108年度小上字第41號判決駁回其上訴確定後，先
      對該確定判決提起再審之訴，經本院以108年度再微字第5
      號裁定駁回確定，再審聲請人又對該駁回裁定聲請再審及
      訴訟救助。其後，每當本院裁定駁回其再審及訴訟救助之
      聲請時，再審聲請人均對各項駁回裁定分別聲請再審及訴
      訟救助，其聲請之案件量亦呈等比級數成長。至今再審聲
      請人在本院所聲請之各種聲請再審事件及相關之訴訟救助
      遭駁回者分別各超過5,000件，有法學資料檢索系統畫面
      截圖附卷可稽。再審聲請人先前聲請再審，均未合法表明
      再審理由，經本院於歷次駁回裁定內明白駁斥，今再審聲
      請人又再以相同手法提出本件聲請，足見濫行聲請再審及
      訴訟救助，均係基於干擾法院審判之不當目的，且其事實
      上或法律上之主張亦欠缺合理依據。
（三）綜上所述，本件再審之聲請於法不合，應予駁回。其訴訟
      救助之聲請亦失所附麗，併予駁回。
三、爰裁定如主文。
中　　華　　民　　國　　111 　年　　11　　月　　11　　日
                  民事第三庭  審判長法  官  方祥鴻
　　　　　　　　　                  法  官  黃鈺純
                                    法　官　陳裕涵
以上正本係照原本作成。
本裁定不得抗告。
中　　華　　民　　國　　111 　年　　11　　月　　11　　日
                                    書記官　林怡彣　　
附表：
編號 原確定裁定案號 聲請再審案號 聲請訴訟救助案號 1 111年度救字第2014號 111年度聲再字第4166號 111年度救字第4637號 2 111年度救字第2015號 111年度聲再字第4167號 111年度救字第4638號 3 111年度救字第2016號 111年度聲再字第4168號 111年度救字第4639號 4 111年度救字第2017號 111年度聲再字第4169號 111年度救字第4640號 5 111年度救字第2018號 111年度聲再字第4170號 111年度救字第4641號 6 111年度救字第2019號 111年度聲再字第4171號 111年度救字第4642號 7 111年度救字第2020號 111年度聲再字第4172號 111年度救字第4643號 8 111年度救字第2021號 111年度聲再字第4173號 111年度救字第4644號 9 111年度救字第2022號 111年度聲再字第4174號 111年度救字第4645號 10 111年度救字第2023號 111年度聲再字第4175號 111年度救字第4646號 11 111年度救字第2024號 111年度聲再字第4176號 111年度救字第4647號 12 111年度救字第2025號 111年度聲再字第4177號 111年度救字第4648號 13 111年度救字第2026號 111年度聲再字第4178號 111年度救字第4649號 14 111年度救字第2027號 111年度聲再字第4179號 111年度救字第4650號 15 111年度救字第2028號 111年度聲再字第4180號 111年度救字第4651號 16 111年度救字第2029號 111年度聲再字第4181號 111年度救字第4652號 17 111年度救字第2030號 111年度聲再字第4182號 111年度救字第4653號 18 111年度救字第2031號 111年度聲再字第4183號 111年度救字第4654號 19 111年度救字第2032號 111年度聲再字第4184號 111年度救字第4655號